臺灣臺中地方法院刑事判決　　　　　　　　　　　　九十一年度訴字第一八七九號
　　公　訴　人　臺灣臺中地方法院檢察署檢察官
　　被　　　告　甲○○
右列被告因違反槍砲彈藥刀械管制條例案件，經檢察官提起公訴（九十一年度偵字第
一一０七六號），本院判決如左：
    主  文
甲○○未經許可，寄藏可發射子彈具有殺傷力之改造手槍，處有期徒刑壹年壹月，併
科罰金新臺幣伍萬元，罰金如易服勞役，以新臺幣玖佰元即銀元佰元折算壹日。緩
刑年。緩刑期內付保護管束。
扣案之可發射子彈具有殺傷力之仿SIG SAUER廠P220型半自動手槍製造之金屬玩具手
槍換裝土造金屬槍機及土造金屬槍管改造而成之改造手槍壹枝（槍枝管制編號000
0000000，含彈匣一個）及9mm土造子彈陸顆，均沒收之。
    事  實
一、甲○○明知其友人即姓名年籍不詳綽號「阿瑞」之成年男子，於民國九十年十一
    月、十二月間某日，在其臺中縣沙鹿鎮○○路三七之二五號之住處，所交付委託
    保管之仿SIG SAUER廠P220型半自動手槍製造之金屬玩具手槍換裝土造金屬槍機
    及土造金屬槍管改造而成之改造手槍一枝（槍枝管制編號0000000000
    ），係可發射子彈而具殺傷力之槍枝，且同時所交付之9mm土造子彈六顆，亦均
    具殺傷力，竟未經主管機關許可，即基於寄藏可發射子彈具有殺傷力之改造手槍
    及具有殺傷力之土造子彈之犯意，而應允之，並將上開改造手槍及土造子彈藏放
    在臺中縣沙鹿鎮○○路三七之二五號住處內，自斯時起寄藏前開改造手槍及土造
    子彈。嗣於九十一年五月三十一日二十二時二十分許，甲○○因在臺中縣大雅鄉
    ○○路與和平路口闖越紅燈，遭員警在臺中縣大雅鄉○○路○段二六一巷二弄二
    號前攔停，而當場於其腰際所繫腰包內起出前開改造手槍一枝（含彈匣一個）及
    土造子彈六顆，始悉上情。
二、案經臺中縣警察局移送臺灣臺中地方法院檢察署檢察官偵查起訴。
    理  由
一、右揭事實，業據被告甲○○於偵查及本院審理時均坦承不諱，並有臺中縣警察局
    扣押筆錄一份、照片二張、臺中縣警察局舉發違反道路交通管理事件通知單一紙
    附卷可稽，及前開改造手槍一枝（槍枝管制編號0000000000）及土造
    子彈六顆扣案可憑。又扣案之改造手槍一枝（含彈匣一個）及土造子彈六顆經送
    請內政部警政署刑事警察局鑑定結果，認：(一)送鑑改造九０手槍一枝，係仿SIG
    SAUER廠P200型半自動手槍製造之金屬玩具手槍換裝土造金屬槍機及土造金屬槍
    管改造而成，機械性能良好，認具殺傷力。(二)送鑑改造九０子彈六顆，認均係土
    造子彈，經採樣二顆試射，均可擊發，認均具殺傷力等情，有該局九十一年七月
    四日刑鑑字第０九一０一四一二一０號槍彈鑑定書一份在卷可稽。綜上，被告前
    開自白核與事實即相符合。本件事證明確，被告犯行，堪以認定。
二、核被告未經許可，寄藏可發射子彈具有殺傷力之改造手槍及具有殺傷力之土造子
    彈等行為，係犯槍砲彈藥刀械管制條例第十一條第四項之未經許可，寄藏可發射
    子彈具有殺傷力之改造手槍罪及同條例第十二條第四項之未經許可，寄藏土造子
    彈罪。茲析述如下：
（一）按「寄藏」係受人委託代為保管，其保管之本身所為之「持有」，既係「寄藏
      」之當然結果，法律上自宜僅就「寄藏」行為為包括之評價，不應另就「持有
      」予以論罪（最高法院七十四年台上字第三四００號判例意旨參照）。是被告
      甲○○以寄藏之意思而持有綽號「阿瑞」之友人所交付保管之改造手槍一枝及
      有殺傷力之土造子彈六顆，其持有改造槍枝及土造子彈之行為，均不另論罪。
（二）又被告以一寄藏行為，同時寄藏改造手槍一枝及土造子彈六顆，分別觸犯未經
      許可，寄藏可發射子彈具有殺傷力之改造手槍罪及未經許可，寄藏土造子彈罪
      ，為想像競合犯，應從一重之未經許可，寄藏可發射子彈具有殺傷力之改造手
      槍罪論處。
（三）爰審酌被告尚無任何前科，素行良好，有臺灣臺中地方法院檢察署刑案資料查
      註紀錄表、臺灣高等法院被告全國前案紀錄表各一份在卷可按，其犯罪之動機
      僅係受人之託而暫時保管槍枝及子彈，非若一般持有槍砲彈藥類型犯罪之兇殘
      ，亦非以加害良善為目的，且其未經許可寄藏可發射子彈具有殺傷力之改造手
      槍及土造子彈行為，雖對社會治安具有潛在之危害，然尚未因此造成公眾或他
      人之現實惡害，寄藏槍枝之數量僅有一枝，子彈為六顆，寄藏之時間約半年，
      犯罪情節並非重大，暨犯後坦承犯行，態度良好等一切情狀，量處如主文第一
      項所示之刑，並就併科罰金部分諭知易服勞役之折算標準，以示懲儆。
（四）被告前未曾受有期徒刑以上刑之宣告，已如前述，其因年輕識淺，短於思慮，
      致違犯本案犯行，經此偵審程序及科刑教訓後，當知警惕而信無再犯之虞，本
      院認所宣告之刑以暫不執行為適當，爰併予宣告緩刑三年，以勵自新。本院另
      考之被告年紀尚輕、涉世未深，為免其再受外界之誘惑而犯罪，認應由觀護人
      以專業知識輔導其品德，並建立正確之法律觀念，希其改過遷善，爰併予宣告
      緩刑期內付保護管束。
（五）末查，槍砲彈藥刀械管制條例曾於九十年十一月十四日修正公布，並自同年月
      十六日生效，其中第十九條原規定：「犯第七條、第八條、第十條、第十一條
      、第十二條第一項至第三項、第十三條第一項至第三項之罪，經判處有期徒刑
      者，應於刑之執行完畢或赦免後，令入勞動場所，強制工作，其期間為三年。
      」，修正條文中則將本條刪除，比較新舊法結果，以新法較有利於被告。本案
      被告甲○○對於寄藏前開改造手槍及土造子彈之時間，雖僅能記憶係自九十年
      十一月、十二月間某日起，而無法為精確之供陳，惟不論被告寄藏之行為始點
      係在九十年十一月十六日之前或之後，均因寄藏行為之本質，具有繼續性，被
      告就其自九十年十一月、十二月間某日起，迄本件被查獲時即九十一年五月三
      十一日止，未經許可，寄藏可發射子彈具有殺傷力之改造手槍及具有殺傷力之
      土造子彈之行為，係繼續犯，是以上開犯罪行為之終了時點即九十一年五月三
      十一日，既在槍砲彈藥刀械管制條例修正施行之後，自應適用修正後之新法，
      而無刑法第二條第一項所定行為後法律變更之可言（最高法院二十四年上字第
      三九四七號、二十八年度上字第七三三號判例參照），附此明。
三、扣案之可發射子彈具有殺傷力之仿SIG SAUER廠P220型半自動手槍製造之金屬玩
    具手槍換裝土造金屬槍機及土造金屬槍管改造而成之改造手槍一枝（槍枝管制編
    號0000000000，含彈匣一個），及9mm土造子彈六顆，係違禁物，應
    依刑法第三十八條第一項第一款之規定宣告沒收。
據上論斷，應依刑事訴訟法第二百九十九條第一項前段，槍砲彈藥刀械管制條例第十
一條第四項、第十二條第四項，刑法第十一條前段、第五十五條、第四十二條第二項
、第七十四條第一款、第九十三條第一項、第三十八條第一項第一款，罰金罰鍰提高
標準條例第二條，判決如主文。
本案經檢察官李斐瑄到庭執行職務
中      華      民      國      九十一      年      九      月    四    日
                                臺灣臺中地方法院刑事第二庭
                                    法  官  莊  嘉  蕙
右正本證明與原本無異。
如不服本判決，應於送達後十日內向本院提出上訴狀（須附繕本），上訴於臺灣高等
法院臺中分院。
                                    書記官
中      華      民      國      九十一      年      九      月    四    日
附錄論罪科刑法條
槍砲彈藥刀械管制條例第十一條
未經許可，製造、販賣或運輸第四條第一項第一款所稱其他可發射金屬或子彈具有殺
傷力之各式槍砲者，處五年以上有期徒刑，併科新臺幣一千萬元以下罰金。
未經許可，轉讓、出租或出借前項所列槍砲者，處三年以上十年以下有期徒刑，併科
新臺幣七百萬元以下罰金。
意圖供自己或他人犯罪之用，而犯前二項之罪者，處無期徒刑或七年以上有期徒刑，
併科新臺幣一千萬元以下罰金。
未經許可，持有、寄藏或意圖販賣而陳列第一項所列槍砲者，處一年以上七年以下有
期徒刑，併科新臺幣七百萬元以下罰金。
第一項至第三項之未遂犯罰之。
槍砲彈藥刀械管制條例第十二條
未經許可，製造、販賣或運輸子彈者，處一年以上七年以下有期徒刑，併科新台幣五
百萬元以下罰金。
未經許可，轉讓、出租或出借子彈者，處六月以上五年以下有期徒刑，併科新台幣三
百萬元以下罰金。
意圖供自己或他人犯罪之用，而犯前二項之罪者，處三年以上十年以下有期徒刑，併
科新台幣七百萬元以下罰金。
未經許可，持有、寄藏或意圖販賣而陳列子彈者，處五年以下有期徒刑，併科新台幣
三百萬元以下罰金。
第一項至第三項之未遂犯罰之。
